【裁判字號】    99,易,426
【裁判日期】    990412
【裁判案由】    贓物
【裁判全文】
臺灣高雄地方法院刑事判決               99年度易字第426號
公  訴  人  臺灣高雄地方法院檢察署檢察官
被      告  甲○○
上列被告因贓物案件，經檢察官提起公訴（98年度偵字第34898
號），本院判決如下：
    主  文
甲○○犯收受贓物罪，累犯，處有期徒刑伍月，如易科罰金，以
新台幣壹仟元折算壹日。
    事  實
一、甲○○前因偽造文書案件，經本院以93年度訴字第1359號判
    決有期徒刑4 月確定，甫於民國94年4 月19日易科罰金執行
    完畢。詎甲○○仍不知悔改，明知97年7 月2 日上午某時自
    林宏政（已於98年6 月9 日死亡）處取得車牌號碼ZW-7702
    號自小客車1 部（車主登記為勝詮機械有限公司，於97年7
    月2 日凌晨零時40分許，在高雄市○鎮區○○路與瑞雄街口
    處失竊，下稱系爭自小客車），係來源不明之贓物，仍應允
    收受。嗣於97年7 月2 日14時許，偕同林宏政，由林宏政駕
    駛系爭自小客車，甲○○則自行駕駛另一部車牌號碼不詳之
    自小客車，一同前往乙○○所經營位於台南縣歸仁鄉○○路
    之汽車保養場，以新臺幣（下同）13萬元之代價，將系爭自
    小客車出賣予不知情之乙○○，乙○○再以15萬元轉賣予林
    耿達，林耿達又以16萬元轉售予黃柏松。嗣於98年4 月17日
    11時30分，黃柏松駕駛系爭自小客車停放在嘉義縣東石鄉東
    石漁人碼頭堤防旁時，為警循線查獲。
二、案經嘉義縣政府警察局朴子分局報告臺灣嘉義地方法院檢察
    署檢察官呈請臺灣高等法院檢察署檢察長核轉臺灣高雄地方
    法院檢察署檢察官偵查起訴。
    理  由
壹、證據能力部分
一、按被告以外之人於審判外之陳述，雖不符刑事訴訟法第159
    條之1 至第159 條之4 之規定，而經當事人於審判程式同意
    作為證據，法院審酌該言詞陳述或書面陳述作成時之情況，
    認為適當者，亦得為證據；當事人、代理人或辯護人於法院
    調查證據時，知有刑事訴訟法第159 條第1 項不得為證據之
    情形，而未於言詞辯論終結前聲明異議者，視為有前項之同
    意，刑事訴訟法第159 條之5 定有明文。本件證人黃柏松、
    林耿達、乙○○、吳清榮固均曾於警詢中為陳述，其等性質
    雖屬傳聞證據，惟其等所為之上開警詢筆錄內容，業經本院
    審理時予以提示並告以要旨，且各經檢察官及被告表示意見
    。當事人已知上述筆錄乃傳聞證據，且均未於言詞辯論終結
    前對該等筆錄內容異議，依上開規定，是其等於警詢中之證
    言應具有證據能力。
二、按被告以外之人於偵查中向檢察官所為陳述，除顯有不可信
    之情況者外，得為證據，刑事訴訟法第159 條之1 第2 項定
    有明文。本件證人黃柏松、乙○○、吳清榮於檢察官偵查中
    具結後所為之陳述，其等未曾提及檢察官在偵查時有不法取
    供之情形，反對該項供述得具有證據能力，亦未釋明上開供
    述有顯不可信之情況，依上說明，其等於偵查中之證言自均
    具有證據能力。
貳、實體判決理由部分
一、訊據被告甲○○固供稱伊曾與乙○○討論買賣系爭自小客車
    ，並與林宏政一同前往乙○○經營之汽車保養場，將系爭自
    小客車賣予乙○○等語，惟矢口否認有收受贓物之犯行，並
    辯稱：系爭自小客車是伊介紹林宏政賣給乙○○，伊並未拿
    到錢，及系爭自小客車賣給乙○○時，車主尚未申報失竊，
    伊不知道該車為贓車云云。經查：
  (一)系爭自小客車車主登記為勝詮機械有限公司，平時為吳清榮
    使用，該車於97年7 月2 日凌晨，在高雄市○鎮區○○路與
    瑞雄街口處失竊，並於同年月4 日報警協尋，嗣於98年4 月
    17日，在嘉義縣東石鄉東石漁人碼頭堤防旁為警尋獲之事實
    ，為被告所不爭執（本院99審易386 卷第21頁），核與證人
    吳清榮、黃柏松於警詢及檢察官訊問時具結證述之內容相符
    （警卷第8 至9 、14至16頁、偵卷第13至15頁）。此外復有
    高雄市政府警察局車輛協尋電腦輸入單、嘉義縣政府警察局
    車輛尋獲電腦輸入單、車籍查詢基本資料、贓物認領保管單
    、高雄縣政府營利事業登記證各1 紙在卷可稽（警卷第17至
    21頁）。是系爭自小客車於97年7 月2 日凌晨遭竊，同年月
    4 日報警協尋，並於98年4 月17日為警尋獲之事實，堪以認
    定。
  (二)而系爭自小客車是乙○○以15萬元賣予林耿達後，林耿達再
    以16萬元轉賣給黃柏松之事實，亦為被告所不爭執（本院99
    審易386 卷第21頁），核與證人黃柏松、林耿達、乙○○於
    警詢（警卷第8 至13頁），證人黃柏松、乙○○於檢察官訊
    問時（偵卷第14至16頁），及證人乙○○於本院審理時具結
    證述（本院卷第26至28頁）之內容大致相符。此外復有乙○
    ○與林耿達、林耿達與黃柏松之汽車買賣契約書各1 份在卷
    可按（警卷第23至24頁）。是系爭自小客車由乙○○以15萬
    元賣予林耿達後，林耿達再以16萬元轉賣給黃柏松之事實，
    亦堪認定。
  (三)被告雖辯稱伊只是介紹林宏政將系爭自小客車賣給乙○○，
    伊並未拿到錢云云。惟查，系爭自小客車是乙○○與被告聯
    絡後，再由被告偕同林宏政開到乙○○所經營之汽車保養場
    ，以13萬元賣予乙○○，且當時買賣價金是由被告與乙○○
    討論決定，價金亦由被告取走之事實，業據證人乙○○於警
    詢、檢察官訊問及本院審理時具結證述在卷（警卷第12至13
    頁、偵卷第15、32頁、本院卷第26至28頁），而系爭自小客
    車之買賣價金是由被告與乙○○討論後決定乙節，亦為被告
    所不爭執（本院卷第28頁），倘被告僅為乙○○與林宏政就
    系爭自小客車買賣之介紹人角色，則買賣價金多寡理當應由
    賣方林宏政與買方乙○○討論決定，殊無由身為介紹人之被
    告逕行與買方乙○○決定之理。是被告辯稱系爭自小客車伊
    僅是介紹人云云，顯非可採。而系爭自小客車於97年7 月2
    日凌晨失竊時價值約30幾萬元，業據證人吳清榮於檢察官訊
    問時具結證述在卷（偵卷第14頁），而被告於該車失竊當日
    上午自林宏政處取得該車時，並未對林宏政如何取得該車加
    以詢問瞭解乙節，業據被告供述在卷（本院卷第31頁），且
    隨即以13萬元之低價將系爭自小客車賣予乙○○，顯見被告
    明知系爭自小客車是來源不明之贓車，否則當應對系爭自小
    客車之來源清楚瞭解後，再以市場相當之價格出售，較符一
    般交易常情。是被告辯稱伊不知道該車為贓車云云，亦顯與
    常情不符，不值採信。
  (四)綜上所述，被告上揭所辯，均不可信。是被告收受贓物之犯
    行，事證明確，堪以認定，應予依法論科。
二、核被告所為，係犯刑法第349 條第1 項之收受贓物罪。被告
    前因偽造文書案件，經本院判處有期徒刑4 月確定，於94年
    4 月19日易科罰金執行完畢，有臺灣高等法院被告前案紀錄
    表在卷可按，在受徒刑執行完畢後，5 年以內故意再犯本件
    有期徒刑以上之罪，為累犯，應依刑法第47條第1 項規定，
    加重其刑。爰審酌被告正值壯年，為貪圖不法利益，竟收受
    來路不明之贓物，助長他人行竊風氣，且犯後否認犯行，未
    見悔意，及被告之智識程度、犯罪動機、目的、手段等一切
    情狀，量處如主文所示之刑，並諭知易科罰金之折算標準，
    以資懲儆。
據上論斷，應依刑事訴訟法第299 條第1 項前段，刑法第349 條
第1 項、第47條第1 項、第41條第1 項前段，刑法施行法第1 條
之1 ，判決如主文。
本案經檢察官魏豪勇到庭執行職務。
中    華    民    國    99    年    4     月    12    日
                    刑事第六庭  法  官  曾仁勇
以上正本證明與原本無異。
如不服本判決應於收受送達後10日內向本院提出上訴書狀，並應
敘述具體理由；如未敘述上訴理由者，應於上訴期間屆滿後20日
內向本院補提理由書（均須按他造當事人之人數附繕本）「切勿
逕送上級法院」。
中    華    民    國    99    年    4     月    12    日
                                書記官  王紀芸
附錄本案論罪科刑之法條：
中華民國刑法第349條第1項
收受贓物者，處3 年以下有期徒刑、拘役或5 百元以下罰金。

司法院資訊處製作；財團法人民間司法改革基金會備份。
